【裁判字號】    99,審易,2008
【裁判日期】    991230
【裁判案由】    竊盜等
【裁判全文】
臺灣桃園地方法院宣示判決筆錄        99年度審易字第2008號
公  訴  人  臺灣桃園地方法院檢察署檢察官
被      告  廖文雄
上列被告因竊盜等案件（起訴案號：99年度偵字第21946 號、第
23464 號），於中華民國99年12月30日下午5 時，在本院第十四
法庭宣示判決，出席職員如下：
          法  官  鍾雅蘭
          書記官  陳恩如
法官起立朗讀判決主文、犯罪事實要旨、附記事項、處罰條文及
告以上訴限制、期間並提出上訴狀之法院，且諭知記載其內容：
一、主  文：
    廖文雄竊盜，累犯，處有期徒刑伍月，如易科罰金，以新臺
    幣壹仟元折算壹日，扣案之鑰匙壹把沒收；又收受贓物，累
    犯，處有期徒刑參月，如易科罰金，以新臺幣壹仟元折算壹
    日。應執行有期徒刑陸月，如易科罰金，以新臺幣壹仟元折
    算壹日，扣案之鑰匙壹把沒收。
二、犯罪事實要旨：
    廖文雄前於民國93年間因違反槍砲彈藥刀械管制條例案件，
    經本院以93年度訴字第2129號判決判處有期徒刑1 年4 月，
    併科罰金新臺幣100,000 元確定；復於93年間因施用毒品案
    件，經本院以93年度訴字第1907號判決分別判處有期徒刑8
    月、6 月，並定其應執行有期徒刑1 年1 月確定，上開各罪
    經判處有期徒刑部分，再經本院以95年度聲字第2960號裁定
    定其應執行有期徒刑2 年2 月確定，並與上開罰金易服勞役
    入監接續執行後，已於96年2 月12日刑期期滿執行完畢。又
    於96年間因施用毒品案件，經本院以97年度審訴字第50號判
    決判處有期徒刑9 月確定，入監執行後，已於98年3 月16日
    刑期期滿執行完畢（於本案均構成累犯）。詎其猶不知悔改
    ，於下列時、地，分別為下列之犯行：
  (一)基於意圖為自己不法所有之犯意，於99年7 月29日晚間6時
    許，在臺北縣三峽鎮○○○○路旁某處，以其所有之鑰匙1
    把，徒手竊取陳進興所有，現由陳彥迪使用之車牌號碼FCO-
    048 號重型機車1 輛，得手旋即離去，並將上揭竊得之重型
    機車車牌卸下，改懸掛其向不知情之友人呂學州借得之車牌
    號碼IAR-353 號機車車牌1 面，供已代步使用。嗣於99年8
    月4 日晚間8 時10分許，廖文雄騎乘上揭竊得之機車行經桃
    園縣八德市○○路455 號對面路口時，為警當場查獲，並扣
    得被告所有供竊取上揭機車所用之鑰匙1 把。
  (二)又廖文雄明知懸掛車牌號碼7090-JZ 號，原車牌號碼為G3-6
    381 號之自用小客車1 輛，係來路不明之贓物（車牌號碼70
    90-JZ 號車牌2 面，係蔡佩君所有，於99年8 月9 日凌晨1
    時許前之某時，在臺灣地區某不詳處所，為某不詳之人所竊
    取；車牌號碼G3-6381 號自用小客車1 輛，係李協所有，
    於99年7 月25日晚間6 時許，在桃園縣八德市○○街60巷對
    面停車格，為不詳之人所竊取），竟仍基於收受贓物之犯意
    ，於99年8 月9 日凌晨1 時許，在桃園縣八德市○○路與更
    寮腳路口某電子遊戲場前，自某真實姓名、年籍均不詳，綽
    號「阿明」之成年男子處，收受上揭自用小客車1 輛。嗣為
    警於99年8 月10日下午2 時50分許，在桃園縣龍潭鄉八張犁
    57之5 號旁之產業道路查獲，始悉上情。
三、附記事項：
    至起訴書意旨認被告於上揭99年8 月10日下午2 時50分許，
    在桃園縣龍潭鄉八張犁57之5 號旁之產業道路為警查獲時，
    扣得之鑰匙1 把為被告持以供犯罪所用之物。訊據被告於本
    院準備程序時，固不否認上揭扣案之鑰匙1 把為其所有，惟
    上揭扣案之鑰匙1 把，與本件被告收受贓物之犯行無關，爰
    不予宣告沒收，附此敘明。
四、處罰條文：
    刑法第320 條第1 項、第349 條第1 項、第47條第1 項、第
    41條第1 項前段、第38條第1 項第2 款、第51條第5 款，刑
    法施行法第1 條之1 第1 項、第2 項前段。
五、協商判決除有刑事訴訟法第455 條之4 第1 項第1 款於本訊
    問程序終結前，被告撤銷協商合意或檢察官撤回協商聲請者
    ；第2 款被告協商之意思非出於自由意志者；第4 款被告所
    犯之罪非第455 條之2 第1 項所定得以協商判決者；第6 款
    被告有其他較重之裁判上一罪之犯罪事實者；第7 款法院認
    應諭知免刑或免訴、不受理者情形之一，及違反同條第2 項
    「法院應於協商合意範圍內為判決；法院為協商判決所科之
    刑，以宣告緩刑或2 年以下有期徒刑、拘役或罰金為限」之
    規定者外，不得上訴。
六、如有前項得上訴之情形者，得自收受判決送達後10日內，向
    本院提出上訴書狀，上訴於第二審法院。
中    華    民    國    99    年    12    月    30    日
                        刑事庭  法  官  鍾雅蘭
                                書記官  陳恩如
以上正本證明與原本無異
                                書記官  陳恩如
中    華    民    國    99    年    12    月    30    日
附錄本案論罪科刑依據之法條：
中華民國刑法第320條
（普通竊盜罪、竊佔罪）
意圖為自己或第三人不法之所有，而竊取他人之動產者，為竊盜
罪，處5  年以下有期徒刑、拘役或 5 百元以下罰金。
意圖為自己或第三人不法之利益，而竊佔他人之不動產者，依前
項之規定處斷。
前二項之未遂犯罰之。
中華民國刑法第349條
（普通贓物罪）
收受贓物者，處 3 年以下有期徒刑、拘役或 5 百元以下罰金。
搬運、寄藏、故買贓物或為牙保者，處 5 年以下有期徒刑、拘
役或科或併科 1 千元以下罰金。
因贓物變得之財物，以贓物論。

司法院資訊處製作；財團法人民間司法改革基金會備份。
